臺灣高等法院刑事裁定
111年度聲字第1021號
聲  請  人  臺灣高等檢察署檢察官
受  刑  人  何昊軍



上列聲請人因受刑人數罪併罰有二裁判以上，聲請定其應執行之
刑（聲請案號：111年度執聲字第422號），本院裁定如下：
　　主　文
聲請駁回。
　　理　由
一、聲請意旨略以：上列受刑人何昊軍（下稱受刑人）因違反槍
　　砲彈藥刀械管制條例等罪，先後經判決確定如附表一、二所
    示，應依刑法第50條第1項第1款、第2項、第53條、第51條
    第5款規定，定其應執行之刑，爰依刑事訴訟法第477條第1
    項聲請裁定等語。
二、按刑法第50條第1項前段規定：「裁判確定前犯數罪者，併
    合處罰之」，第53條規定：「數罪併罰，有二裁判以上者，
    依第51條規定，定其應執行之刑」，是須以裁定定其應執行
    之刑者，當以裁判確定前所犯者為前提。但於被告一再犯罪
    ，經受諸多科刑判決確定之情形，上揭所謂裁判確定，乃指
    首先確定之科刑判決而言，亦即以該首先判刑確定之日作為
    基準，凡在該日期之前所犯之各罪，應依刑法第51條各款規
    定，定其應執行之刑；在該日期之後所犯者，則無與之前所
    犯者合併定執行刑之餘地（最高法院99年度台非字第299號
    判決意旨參照）。
三、經查：
　㈠查受刑人因犯如附表一各編號所示2罪、附表二各編號所示 3
    罪，經臺灣新北地方法院及本院先後判處如附表一、二各編
    號所示之刑，均經分別確定在案，合先敘明。
  ㈡惟按繼續犯其犯罪行為之一部分，雖在前案裁判確定前，但
    其繼續行為終了之日，在前案裁判確定後者，即非裁判確定
    前所犯之罪，則此繼續犯所宣告之罪之刑，不得與前案所宣
    告之刑，併合處罰，而定其應執行之刑（最高法院88年度台
    抗字第168號、85年度台非字第115號判決意旨參照）。查受
    刑人如附表一編號2所犯係槍砲彈藥刀械管制條例第12條第4
    項之未經許可寄藏具有殺傷力之子彈罪，為繼續犯，其犯罪
    行為時係自96年間某日受他人委託代為保管而寄藏制式子彈
    起，至106年9月29日為警持搜索票查獲之日止，應以查獲日
    即「106年9月29日」為犯罪行為終了之日，已在首先判刑確
    定日即附表一編號1「判決確定日」欄所示之「100年3月28
    日」之後，與刑法第50條第1項前段「裁判確定前犯數罪」
    之要件不符，自不得與附表一編號1合併定應執行之刑。
　㈢至受刑人所犯如附表二編號1至3所示各罪，形式上固符合數
    罪併罰之規定，惟附表一編號2所示之罪應可與附表二編號1
    至3所示各罪合併定應執行刑，倘駁回附表一部分之聲請，
    而逕以附表二所示各罪合併定其執行刑，除與受刑人定刑聲
    請切結書之意旨尚有未合，此一經本院定應執行刑確定判決
    各罪之組合，又生一定效力（最高法院100年度台非字第305
    號判決意旨參照），對於受刑人是否最為有利、是否違背數
    罪併罰應有利於受刑人之基本精神等，亦非無疑，應由受刑
    人綜合考量其利益後重新擇定，再行聲請。綜上，檢察官聲
    請各就附表一、二所示各罪合併定應執行刑，於法自有未合
    ，應予駁回。
四、依刑事訴訟法第220條，裁定如主文。
中　　華　　民　　國　　111 　年　　3 　　月　　31　　日
                  刑事第九庭    審判長法　官  潘翠雪
                                      法　官  俞秀美
                                      法　官  陳俞婷
以上正本證明與原本無異。
如不服本裁定，應於收受送達後五日內向本院提出抗告狀。
                                      書記官  李政庭
中　　華　　民　　國　　111 　年　　3 　　月　　31　　日
附表一
編         號  1 2 罪         名  毒品危害防制條例 槍砲彈藥刀械管制 條例 宣   告   刑  有期徒刑4月 有期徒刑2月 犯 罪 日 期  99年7月25日 96年間某日至106 年9月29日 偵查(自訴)機關年度案號  新北地檢99年度毒偵字第9086號 新北地檢106年度偵字第30128號  最  後  事實審 法  院 新北地院 臺灣高院  案  號 100年度簡字第1111號 108年度上訴字第226號  判  決日  期 100年3月3日 108年4月23日   確定   判決 法  院 新北地院 最高法院  案  號 100年度簡字第1111號 108 年度台上字第2240號  判決確定日期 100年3月28日 108年7月10日 是否得易科罰金        是       是 備         註  新北地檢100年度執字第1484號（已執畢） 新北地檢108年度執字第111012號 
附表二
編         號  1 2 3 罪         名  毒品危害防制條例 毒品危害防制條例 槍砲彈藥刀械管制條例 宣   告   刑  有期徒刑6月 有期徒刑4月 有期徒刑3年1月 犯 罪 日 期  106年9月29日8時許 106年5月25日下午3時許 106年9月25日至同年9月29日間之某日 偵查(自訴)機關年度案號  新北地檢106年度毒偵字第9075號 新北地檢106年度毒偵字第9841號 新北地檢106年度偵字第30128號  最  後  事實審 法  院 新北地院 新北地院 臺灣高院  案  號 106年度審簡字第2136號 107年度審簡字第142號 108年度上訴字第226號  判  決日  期 106年12月26日 107年2月9日 108年4月23日   確定   判決 法  院 新北地院 新北地院 最高法院  案  號 106年度審簡字第2136號 107年度審簡字第142號 108年度台上字第2240號  判決確定日期 107年1月16日 107年3月19日 108年7月10日 是否得易科罰金        是       是       否 備         註  新北地檢107年度執更字第4045號（附表二編號1至2經新北地院以107年度聲字第3013號裁定應執行刑有期徒刑8月，已執畢）  新北地檢110年度觀執更字第31號